nl: Bonen bereiding: In stukjes; Gesneden; Gedopt; Ontkiemd; Hele peulen; Overige
zh-TW: 豆類製備方式: 切碎; 切段; 去殼; 發芽; 完整豆莢; 其他
pt-BR: Preparação do feijão: Picado; Cortado; Descascado; Germinado; Vagens inteiras; Outros
el: Προετοιμασία φασολιών: Ψιλοκομμένα; Κομμένα; Χωρίς φλοιό; Φύτρα; Ολόκληροι λοβοί; Άλλο
de: Bohnenzubereitung: Gehackt; Geschnitten; Geschält; Gekeimt; Ganze Schoten; Sonstige
ro-RO: Prepararea fasolei: Tocat; Tăiat; Decorticat; Germinat; Păstăi întregi; Altele
fr: Préparation des haricots: Haché; Coupé; Écossé; Germé; Gousses entières; Autre
hu: Bab előkészítése: Darabolt; Vágott; Fejtett; Csíráztatott; Egész hüvelyes; Egyéb
en: Bean preparation: Chopped; Cut; Shelled; Sprouted; Whole pods; Other
ko: 콩 가공/준비: 다진; 자른; 껍질 벗긴; 발아; 꼬투리째; 기타
hr-HR: Priprema graha: Nasjeckano; Narezano; Oljušteno; Proklijalo; Cijele mahune; Ostalo
th: การเตรียมถั่ว: สับ; หั่น; แกะเปลือก; เพาะงอก; ทั้งฝัก; อื่นๆ
ja: 豆の準備: 刻み; カット; 殻むき; 発芽; さや付き; その他
sk-SK: Príprava fazule: Nasekané; Nakrájané; Vylúpané; Naklíčené; Celé struky; Iné
zh-CN: 豆类制备: 切碎; 切段; 剥壳; 发芽; 整荚; 其他
fi: Papujen valmistus: Pilkottu; Leikattu; Silvitty; Idätetty; Kokonaiset palot; Muu
sl-SI: Priprava fižola: Nasekljano; Narezano; Oluščeno; Kaljeno; Celi stroki; Drugo
pl: Przygotowanie fasoli: Posiekane; Pokrojone; Łuskane; Kiełkowane; Całe strąki; Inne
da: Tilberedning af bønner: Hakket; Skåret; Bælget; Spiret; Hele bælge; Anden
es: Preparación de frijoles: Picado; Cortado; Desgranado; Germinado; Vainas enteras; Otro
cs: Příprava fazolí: Nasekané; Krájené; Loupané; Naklíčené; Celé lusky; Jiné
tr: Fasulye hazırlama şekli: Doğranmış; Kesilmiş; Kabuklu; Filizlenmiş; Bütün taneli; Diğer
vi: Cách chế biến đậu: Thái nhỏ; Cắt khúc; Bóc vỏ; Nảy mầm; Nguyên vỏ; Khác
sv: Bönberedning: Hackade; Skurna; Spritade; Groddade; Hela skidor; Övrigt
lt-LT: Pupelių paruošimas: Susmulkintos; Pjaustytos; Išlukštentos; Daigintos; Sveikos ankštys; Kita
pt-PT: Preparação de feijão: Picado; Cortado; Descascado; Germinado; Vagens inteiras; Outro
ru: Подготовка фасоли: Нарезанные; Разрезанные; Очищенные; Пророщенные; Целые стручки; Другое
nb: Bønnetilberedning: Hakket; Kuttet; Avskallet; Spiret; Hele belger; Annet
bg-BG: Приготвяне на боб: Накълцан; Нарязан; Обелен; Покълнал; Цели шушулки; Друго
it: Preparazione dei fagioli: A pezzetti; Tagliati; Sgranati; Germogliati; Baccelli interi; Altro